test/src/gt-norm-yamls/N-n_21_tooli_oahpa_gt-norm-dial_Jok.gen.yaml
Config:
  hfst:
    Gen: ../../../src/generator-gt-norm.hfst
    Morph: ../../../src/analyser-gt-norm.hfst
  xerox:
    Gen: ../../../src/generator-gt-norm.xfst
    Morph: ../../../src/analyser-gt-norm.xfst
    App: lookup

Tests:

# todo:
# Proofread the gold standard (below)
# Then: linnrun analyser, then correct.


  Noun - tooli - ei tsekattu : # Noun 'stol' n_21 - ei tsekattu
     tooli+N+Sg+Nom: tooli
     tooli+N+Sg+Gen: toolin
     tooli+N+Sg+Par: toolia
     tooli+N+Sg+Tra: tooliksi
     tooli+N+Sg+Abe: toolitta
     tooli+N+Sg+Ine: toolissa
     tooli+N+Sg+Ela: toolista
     tooli+N+Sg+Ill: toolhiin
     tooli+N+Sg+Ade: toolila
     tooli+N+Sg+Abl: toolilta
     tooli+N+Sg+All: [toolile, toolilet] 
     tooli+N+Sg+Ess: toolina
     tooli+N+Pl+Nom: toolit
     tooli+N+Pl+Gen: toolitten
     tooli+N+Pl+Par: toolia
     tooli+N+Pl+Tra: tooliksi
     tooli+N+Pl+Abe: toolitta
     tooli+N+Pl+Ine: toolissa
     tooli+N+Pl+Ela: toolista
     tooli+N+Pl+Ill: toolhiin
     tooli+N+Pl+Ade: toolila
     tooli+N+Pl+Abl: toolilta
     tooli+N+Pl+All: [toolile, toolilet]
     tooli+N+Pl+Ess: toolina
     tooli+N+Pl+Com: tooline

     # var ja jok varieteetissä vartaloloppuinen i- ei säily monikossa.
